ACORDAO-COMPLETO-2533384

ACÓRDÃO DE RELAÇÃO

ACÓRDÃO DE RELAÇÃO 2204/2022 ATA 11/2022 - PRIMEIRA CÂMARA

Acórdão 2204/2022-TCU-Primeira Câmara
Trata-se de recurso de reconsideração interposto por Luis Alberto Costa Macedo contra o Acórdão 18375/2021-TCU-Primeira Câmara (peça 91) , por meio do qual esta Corte de Contas julgou suas contas irregulares, imputando-lhe débito e multa.
Considerando que, regularmente notificado, em 10/2/2022 (peça 107) , da deliberação recorrida, o responsável somente compareceu aos autos em 3/3/2022, oportunidade em que protocolizou seu recurso de reconsideração (peça 108) ;
Considerando que o prazo para a interposição desse recurso é de 15 (quinze) dias, nos termos do art. 285 do Regimento Interno do TCU;
Considerando que "a data de início do prazo é contada a partir do primeiro dia em que houver expediente no Tribunal", nos termos do art. 19, § 3º, da Resolução TCU 170/2004, o termo a quo para análise da tempestividade foi o dia 11/2/2022, sendo certo que o termo final para sua interposição se deu no dia 25/2/2022;
Considerando que argumento novo ou tese jurídica nova não podem ser considerados fatos novos, uma vez que não representam documentos ou acontecimentos cujo conhecimento se daria posteriormente à decisão recorrida;
Considerando que o recorrente não traz aos autos documentos que demonstrem a superveniência de fatos novos, razão pela qual a intempestividade constatada não pode ser afastada, a teor do art. 285, § 2º, do Regimento Interno do TCU;
Os Ministros do Tribunal de Contas da União, quanto ao processo a seguir relacionado, ACORDAM, por unanimidade, com fundamento nos arts. 32, inciso I e parágrafo único, e 33 da Lei 8.443/1992, e nos arts. 143, inciso IV, alínea "b", e § 3º, 277, inciso I, e 285, caput e § 2º, do Regimento Interno do TCU, de acordo com os pareceres emitidos nos autos, em:
a) não conhecer do recurso de reconsideração interposto por Luis Alberto Costa Macedo, por restar intempestivo e não apresentar fatos novos;
b) encaminhar cópia desta decisão, acompanhada da instrução da unidade técnica, ao recorrente e aos órgãos/entidades interessados.
1. Processo TC-Processo 022.193/2019-7 (TOMADA DE CONTAS ESPECIAL) 
	1.1. Responsáveis: João Dias Ribeiro (XXX.388.533-XX) ; Luis Alberto Costa Macedo (01.767.165/0001-56) ; Perfect Consultoria e Serviços Ltda. (04.074.584/0001-09) .
	1.2. Recorrente: Luis Alberto Costa Macedo (01.767.165/0001-56) .
	1.3. Órgão: Prefeitura Municipal de Várzea Branca/PI.
	1.4. Relator: Ministro Vital do Rêgo.
	1.5. Representante do Ministério Público: Procuradora-Geral Cristina Machado da Costa e Silva.
	1.6. Relator da deliberação recorrida: Ministro-Substituto Augusto Sherman Cavalcanti.
	1.7. Unidade Técnica: Secretaria de Recursos (Serur) .
	1.8. Representação legal: Wilson Guerra de Freitas Júnior (OAB/PI 2.462) . 
	1.9. Determinações/Recomendações/Orientações: não há.

Primeira Câmara

João Dias Ribeiro (XXX.388.533-XX); Luis Alberto Costa Macedo (01.767.165/0001-56); Perfect Consultoria e Serviços Ltda. (04.074.584/0001-09).

ACORDAO-COMPLETO-2564624

Acórdão de Relação 10559/2022 - Primeira Câmara

Acórdão de Relação

VITAL DO RÊGO

Ministro-Substituto Augusto Sherman Cavalcanti.

Wilson Guerra de Freitas Júnior (OAB/PI 2.462).

Procuradora-Geral Cristina Machado da Costa e Silva.

TOMADA DE CONTAS ESPECIAL (TCE)

Secretaria de Recursos (Serur).